【裁判字號】    89,上易,3023
【裁判日期】    891106
【裁判案由】    竊盜
【裁判全文】
臺灣高等法院臺中分院刑事判決                  八十九年度上易字第三二三號
    上訴人
    即被告  甲○○
右上訴人因竊盜案件，不服臺灣臺中地方法院中華民國八十九年十一月六日第一審判
決（民國八十九年度易字第二五三六號，起訴案號：臺灣臺中地方法院檢察署民國八
十九年度偵字第一０三一八號），提起上訴，本院判決如左：
    主  文
原判決撤銷。
甲○○竊盜，處有期徒刑陸月，如易科罰金，以參佰元折算壹日。
扣案之鑰匙壹支沒收。
    事  實
原審判決書所記載之事實，與本院認定之犯罪事實相同，茲引用之（如附件）。
    理  由
一、引用原審判決書所記載之證據。
二核上訴人即被告（以下簡稱被告）甲○○所為，係犯刑法第三百二十條第一項之
    竊盜罪。按刑法第四十一條業於民國九十年一月十日經修正公布，於同年月十二
    日生效，該法條關於得易科罰金之法定本刑部分，已修正為五年以下有期徒刑，
    修正後該法條之規定顯較有利於被告，併適用之。原審法院就被告為論罪科刑之
    判決，固非無見，但查刑法第四十一條業於九十年一月十日經修正公布，於同年
    月十二日生效，該法條關於得易科罰金之法定本刑部分，已修正為五年以下有期
    徒刑，修正後該法條之規定顯較有利於被告，然原審法院就此部分未及比較適用
    ，自有未洽。被告上訴意旨未具理由空言指摘原判決不當，固無足取，惟原判決
    既有可議，亦屬無可維持，應由本院將原判決予以撤銷改判。爰審酌被告犯罪之
    動機、目的、手段、所生危害及坦承犯行之犯罪後態度等一切情狀，量處被告有
    期徒刑陸月，及諭知如易科罰金之折算標準，以示懲儆。扣案之鑰匙一支，係被
    告所有供犯罪所用之物，業據其陳明在卷，應依法予以宣告沒收之。至另扣案之
    鑰匙一支，被告否認為其所有，亦無證據足認係供本件犯罪之用，復非違禁物，
    依法尚不得宣告沒收，附此敘明。
三、被告經合法傳喚，無正當理由無故不到庭，爰不待其陳述，逕行判決。
四、據上論斷，應依刑事訴訟法第三百七十一條、第三百七十三條、第三百六十九條
    第一項前段、第三百六十四條、第二百九十九條第一項前段，刑法第三百二十條
    第一項、第二條第一項前段、第四十一條、罰金罰鍰提高標準條例第一條前段、
    第二條前段判決如主文。
本案經檢察官丙○○到庭執行職務。
中      華      民      國      九十      年      二      月    十五    日
                                  臺灣高等法院臺中分院刑事第十庭
                                        審判長法  官  林  照  明
                                              法  官  蕭  廣  政
                                              法  官  李  寶  堂
右正本證明與原本無異。
不得上訴。
                                              書記官  許  哲  禎
中      華      民      國      九十      年      二      月    十六    日
                                                                        Ｄ
附件：
台灣台中地方法院刑事判決                        八十九年度易字第二五三六號
    公  訴  人  台灣台中地方法院檢察署檢察官
    被      告  甲○○  男  二十九歲（民國○○年○月○○○日生）
                        住台中縣龍井鄉○○村○○路十張仔巷三號
                        身分證統一編號：Ｚ000000000號
右列被告因竊盜案件，經檢察官提起公訴（八十九年度偵字第一○三一八號），本院
判決如左：
    主      文
甲○○竊盜，處有期徒刑陸月，扣案有ＴＯＹＯＴＡ商標之鑰匙壹支，沒收。
    事      實
一、甲○○曾因違反電信法案件，經台灣高等法院台中分院判處有期徒刑三月，緩刑
    三年，於八十七年七月十四日確定，現仍在緩刑中。不料甲○○因無交通工具可
    供使用，竟意圖為自己不法之所有，於八十九年六月十日十五時三十分許，在台
    中市○區○○路忠明國中旁，趁無人注意之際，以自備之鑰匙（有ＴＯＹＯＴＡ
    商標），竊取乙○所有車牌ＯＺ─８０６２號自小貨車一輛，得手後，留供己用
    ，並將該二面車牌拆下丟棄，改懸掛其自路邊垃圾堆所拾得他人棄置之一面ＯＪ
    ─０４７３號車牌。嗣八十九年六月十七日凌晨二時二十分許，甲○○駕駛上開
    車輛，行經台中市○○區○○路與永春南路口，為警查獲，並扣得甲○○所有供
    行竊犯罪用之鑰匙（有ＴＯＹＯＴＡ商標）一支。
二、案經台中市警察局第四分局報告台灣台中地方法院檢察署檢察官偵查起訴。
    理      由
一、右揭事實，業據被告甲○○供認不諱，核與被害人乙○指訴之情節相符，並有被
    告持以行竊之鑰匙（有ＴＯＹＯＴＡ商標）一支扣案可資佐證，復有贓物認領保
    管收據一紙附卷可佐，足證被告之自白確與事實相符，其竊盜之犯行洵堪認定。
二核被告所為，係犯刑法第三百二十條第一項之竊盜罪。爰審酌被告之品性（參卷
    附台灣台中地方法院檢察署刑案資料查註紀錄表及台灣高等法院被告全國前案紀
    錄表）、犯罪之動機、目的、手段、所生危害及坦承犯行之犯後態度等一切情狀
    ，量處如主文所示之刑，以示懲儆。扣案有ＴＯＹＯＴＡ商標之鑰匙一支，係被
    告所有供犯罪所用之物，業據其陳明在卷，應併予宣告沒收。至另扣案之一支鑰
    匙，被告否認為其所有，亦無證據足認係供本件犯罪之用，依法不得宣告沒收，
    附此敘明。
三據上論斷，應依刑事訴訟法第二百九十九條第一項前段，刑法第三百二十條第一
    項、第三十八條第一第二款，罰金罰鍰提高標準條例第一條前段，判決如主文。
中      華      民      國    八十九    年     十一     月      六      日
                                      法  官  張  恩  賜
右正本證明與原本無異。
如不服本判決，應於判決送達後十日內向本院提出上訴狀，上訴於臺灣高等法院臺中
分院( 須附繕本 )。
                                      書記官
中      華      民      國    八十九    年     十一     月      七      日
附錄論罪科刑之法條︰
刑法第三百二十條第一項︰意圖為自己或第三人不法之所有，而竊取他人之動產者，
為竊盜罪，處五年以下有期徒刑拘役或五百元以下罰金。


司法院資訊處製作；財團法人民間司法改革基金會備份。
